【裁判字號】    89,易,4999
【裁判日期】    891227
【裁判案由】    傷害
【裁判全文】
~V;臺灣高雄地方法院刑事判決                    八十九年度易字第四九九九號
    公  訴  人  臺灣高雄地方法院檢察署檢察官
    被      告  乙○○
右列被告因傷害案件，經檢察官提起公訴（八十九年度偵字第九二０九號），暨併案
審理（八十九年度偵字第一七五四七號），本院判決如左：
    主  文
乙○○傷害人之身體，處有期徒刑肆月，如易科罰金，以參佰元折算壹日。
    事  實
一、乙○○於民國八十九年四月一日晚上十時十分許，在高雄縣大寮鄉○○村○○路
    九之一號甲○○住處前空地，發動其所有停放該處之車牌號碼ＸＸ－四八０號遊
    覽車，因排放廢氣及產生噪音，甲○○遂前往與乙○○理論，乙○○竟基於普通
    傷害之犯意，出拳毆打甲○○頭部、胸部、腹部，致甲○○受有頭部外傷腦震盪
    、右臉頰挫擦傷四×三公分瘀腫、腹部挫傷疑內出血、胸部挫創傷等傷害。
二、案經甲○○訴請高雄縣警察局林園分局報請台灣高雄地方法院檢察署檢察官偵查
    起訴，及併案審理。
    理  由
一、訊據被告乙○○矢口否認右揭傷害犯行，辯稱：伊未毆打告訴人甲○○，僅出手
    阻擋，告訴人以為伊要打他云云。惟查，被告如何於前開時地出拳毆打告訴人頭
    部、胸部、腹部，致生上述傷害等情，業經告訴人指訴在卷，並有大東醫院出具
    應診日期為八十九年四月一日之診斷證明書一紙附卷可稽，核該診斷書所載病名
    「1.頭部外傷腦震盪。2.右臉頰挫擦傷四×三公分瘀腫。3.腹部挫傷疑內出血。
    4.胸部挫創傷等傷害。」與告訴人指訴受被告傷害之情節相符合，且被告於偵查
    中亦坦承出手毆打告訴人，告訴人指訴自可採信。被告嗣後翻異前供，所辯要屬
    畏罪卸責之詞，諉無足採，罪證明確，被告犯行堪以認定。
二、核被告所為係犯刑法第二百七十七條第一項之傷害罪。爰審酌被告前無犯罪紀錄
    ，有本院被告院內索引卡紀錄表、台灣高等法院被告全國前案紀錄表在卷可考，
    素行尚非不良，其因上開細故，出拳毆打告訴人，使告訴人受傷非輕，且犯後毫
    無悔意，未賠償告訴人損害，於本院審理時，猶心存僥倖，狡詞匿飾，圖卸刑責
    ，態度欠佳等一切情狀，量處如主文所示之刑，並諭知易科罰金之折算標準，以
    資懲儆。
三、併案之台灣高雄地方法院檢察署八十九年度偵字第一七五四七號偵查卷，與本件
    係同一案件，本院自應併予審究，附此敘明。
據上論斷，應依刑事訴訟法第二百九十九條第一項前段，刑法第二百七十七條第一項
、第四十一條，罰金罰鍰提高標準條例第一條前段、第二條，判決如主文。
本案經檢察官陳宗吟到庭執行職務。
中      華      民      國      八十九    年    十二    月    二十七    日
                                  臺灣高雄地方法院刑事庭
                                      法  官    郭錦茂
右正本證明與原本無異。
如不服本判決，應於判決送達後十日內，向本院提出上訴狀。
                                      書記官    賴佳慧
中    華    民    國      八十九      年      十二      月    二十八    日
附錄本判決論罪法條：
刑法第二百七十七條：
  傷害人之身體或健康者，處三年以下有期徒刑、拘役或一千元以下罰金。
  犯前項之罪因而致人於死者，處無期徒刑或七年以上有期徒刑；致重傷者，處三年
  以上十年以下有期徒刑。


司法院資訊處製作；財團法人民間司法改革基金會備份。
